【裁判字號】    99,訴,1479
【裁判日期】    990621
【裁判案由】    偽造文書
【裁判全文】
臺灣臺中地方法院刑事判決              99年度訴字第1479號
公  訴  人  臺灣臺中地方法院檢察署檢察官
被      告  乙○○
上列被告因偽造文書案件，經檢察官提起公訴（99年度偵緝字第
1036號），本院合議庭裁定由受命法官獨任進行簡式審判程序，
判決如下：
    主    文
乙○○犯行使偽造私文書罪，累犯，處有期徒刑月，如易科罰
金，以新臺幣壹仟元折算壹日。
臺中市警察局九十七年十月十四日中市警交字第GE0000000號舉
發違反道路交通管理事件通知單移送聯收受通知聯者簽章欄上偽
造「吳信煇」之署名壹枚（移送聯及存根聯係以複寫方式製作，
移送聯、存根聯均有「吳信煇」之署名壹枚），沒收。
    犯罪事實
一、乙○○於民國（下同）93年間因竊盜案件，經本院以93年度
    易字第1370號判處有期徒刑1年，上訴後經臺灣高等法院臺
    中分院以93年度上易字第937號判決駁回上訴確定，於94年
    11月24日縮刑期滿執行完畢。詎其猶不知悔改，於97年10月
    14日下午3時10分許，騎乘向友人邱偊晴（原名邱敏儀，於
    95年1月3日改名為邱偊晴）借用之車牌號碼ZZF-280號輕型
    機車，途經臺中市○○○路與中正路口附近，因未依燈光號
    誌指示行駛，經警攔檢，乙○○適因另案通緝中，恐遭查緝
    ，乃向臺中市警察局第一分局大誠分駐所警員黃正賢陳稱其
    無駕駛執照，經該警員告發，竟基於行使偽造私文書之犯意
    ，冒用其友人吳信輝之姓名、年籍接受詢問，並在該警員所
    製作具有私文書性質之臺中市警察局中市警交字第GE000000
    0號舉發違反道路交通管理事件通知單移送聯收受通知聯者
    簽章欄上偽造「吳信煇」之署名1枚（移送聯及存根聯係以
    複寫方式製作，移送聯、存根聯均有「吳信煇」之署名1枚
    ），表示其確為吳信輝本人，並已收到該通知單之意思，而
    偽造該私文書後，再持以行使將移送聯、存根聯交還警員收
    執，足以生損害於警察機關對交通違規駕駛者處罰之正確性
    及吳信輝本人。嗣經吳信輝接獲上開舉發違反道路交通管理
    事件通知單，而於98年4月21日填寫交通違規陳述單及查詢
    單，並於同年月22日向交通事件裁決中心提出後，經警循線
    查獲上情。
二、案經臺中市警察局第一分局報請臺灣臺中地方法院檢察署檢
    察官偵查起訴。
    理    由
一、本件被告乙○○所犯係死刑、無期徒刑、最輕本刑為三年以
    上有期徒刑以外之罪，其於準備程序中就被訴事實為有罪之
    陳述，經告知簡式審判程序之旨，並聽取公訴人及被告之意
    見後，本院合議庭認為適宜而裁定由受命法官獨任進行簡式
    審判程序。又本件係經被告於準備程序期日為有罪之陳述，
    而經本院合議庭裁定由受命法官獨任以簡式審判程序加以審
    理，則依據刑事訴訟法第273條之2、同法第159條第2項之規
    定，不適用傳聞法則有關限制證據能力之相關規定，合先敘
    明。
二、上揭犯罪事實，業據被告乙○○迭於警詢、偵查中及本院行
    準備程序、審理時均坦承不諱，核與證人即被害人吳信輝於
    警詢時指證述之情節相符，並有被告偽造「吳信煇」署名之
    臺中市警察局中市警交字第GE0000000號舉發違反道路交通
    管理事件通知單移送聯影本1紙、被害人吳信輝填寫之交通
    違規陳述單及查詢單影本1紙、邱偊晴之個人戶籍資料查詢
    結果1紙、車籍查詢─基本資料詳細畫面（車牌號碼ZZF-280
    號輕型機車─車主邱敏儀）1紙附卷可稽。按被告冒用吳信
    輝之名義在臺中市警察局中市警交字第GE0000000號舉發違
    反道路交通管理事件通知單移送聯收受通知聯者簽章欄上偽
    造「吳信煇」之署名1枚（移送聯及存根聯係以複寫方式製
    作，移送聯、存根聯均有「吳信煇」之署名1枚），表示其
    確為吳信輝本人，並已收到該通知單之意思，而偽造該私文
    書後，再持以行使將移送聯、存根聯交還警員收執，自足以
    生損害於警察機關對交通違規駕駛者處罰之正確性及吳信輝
    本人。本件事證明確，被告犯行堪以認定。
三、核被告乙○○所為，係犯刑法第216條、第210條之行使偽造
    私文書罪。被告偽造「吳信煇」之署名係偽造私文書之階段
    行為，偽造後復持以行使，其偽造之低度行為應為行使之高
    度行為所吸收，均不另論罪。查被告於93年間因竊盜案件，
    經本院以93年度易字第1370號判處有期徒刑1年，上訴後經
    臺灣高等法院臺中分院以93年度上易字第937號判決駁回上
    訴確定，於94年11月24日縮刑期滿執行完畢，有台灣高等法
    院被告前案紀錄表附卷可稽，其於5年內故意再犯本件有期
    徒刑以上之罪，為累犯，應依法加重其刑。爰審酌被告因另
    案通緝中，恐遭警查緝，竟冒用他人名義已示收受上開舉發
    違反道路交通管理事件通知單，以掩飾身分，並造成被冒名
    者有受交通違規處罰之虞，及其犯罪之動機、目的、手段、
    對社會所生危害與犯後坦承犯行，態度尚稱良好等一切情狀
    ，量處如主文第1項所示之刑，並諭知易科罰金之折算標準
    ，以示懲儆。又臺中市警察局97年10月14日中市警交字第GE
    0000000號舉發違反道路交通管理事件通知單移送聯收受通
    知聯者簽章欄上偽造「吳信煇」之署名1枚（移送聯及存根
    聯係以複寫方式製作，移送聯、存根聯均有「吳信煇」之署
    名1枚），應依刑法第219條規定予以宣告沒收。
四、據上論斷，應依刑事訴訟法第273條之1第1項、第299條第1
    項前段、刑法第216條、第210條、第47條第1項、第41條第1
    項前段、第219條，判決如主文。
本案經檢察官甲○○到庭執行職務。
中    華    民    國    99    年    6     月    21    日
                  刑事第九庭    法  官  朱光國
上正本證明與原本無異。
如不服本判決，應於收受送達後10日內向本院提出上訴書狀（應
敘述具體理由並附繕本）。
上訴書狀如未敘述理由，應於上訴期間屆滿後20日內補提理由書
於本院。
                                書記官  巫偉凱
中    華    民    國    99    年    6     月    21    日
附錄論罪科刑法條
刑法第210條
偽造、變造私文書，足以生損害於公眾或他人者，處五年以下有
期徒刑。
刑法第216條
行使第二百十條至第二百十五條之文書者，依偽造、變造文書或
登載不實事項或使登載不實事項之規定處斷。

司法院資訊處製作；財團法人民間司法改革基金會備份。
